【裁判字號】    95,易,2557
【裁判日期】    951005
【裁判案由】    竊盜
【裁判全文】
臺灣臺中地方法院刑事判決              95年度易字第2557號
公  訴  人  臺灣臺中地方法院檢察署檢察官
被      告  甲○○
                    國民
                      樓
上列被告因竊盜案件，經檢察官提起公訴（95年度偵字第17791
號），經本院合議庭裁定，由受命法官依法獨任進行簡式審判程
序判決如下：
    主  文
甲○○共同竊盜，累犯，處有期徒刑肆月，如易科罰金，以銀元
參佰元（即新臺幣玖佰元）折算壹日。
    事  實
一、甲○○素行極為不佳，前曾犯違反藥事法、違反麻醉藥品管
    理條例、竊盜、偽造文書等罪，其中於民國（下同）九十一
    年間所觸犯竊盜、偽造文書等罪，經本院判處應執行有期徒
    刑一年確定，並於九十三年十二月十一日因縮短刑期執行完
    畢，詎仍不知悔改。甲○○復與朱永宏（業經臺灣臺中地方
    法院檢察署檢察官以九十五年度偵字第一一九七四號、九十
    五年度偵字第一四三○五號、九十五年度偵字第一五四二五
    號提起公訴），共同基於意圖為自己不法之所有之犯意聯絡
    ，於九十五年五月十一日上午十時許，由甲○○持自備之鑰
    匙一支（業已丟棄，未據扣案），竊取乙○○停放在臺中縣
    大里市○○路一二四號前之車號ＨＬＪ－三八一號重型機車
    。得手後，共乘上開機車逃逸，惟於十五分鐘後，在同市○
    ○○路與仁化路口，遭乙○○逮捕並報警查獲，現場並起獲
    有上開機車。
二、案經臺中縣警察局霧峰分局報請臺灣臺中地方法院檢察署檢
    察官偵查起訴。
    理  由
一、按除被告所犯為死刑、無期徒刑、最輕本刑為三年以上有期
    徒刑之罪或高等法院管轄第一審案件者外，於前條第一項程
    序進行中，被告先就被訴事實為有罪之陳述時，審判長得告
    知被告簡式審判程序之旨，並聽取當事人、代理人、辯護人
    及輔佐人之意見後，裁定進行簡式審判程序，刑事訴訟法第
    二百七十三條之一第一項定有明文。本件被告所犯係死刑、
    無期徒刑、最輕本刑為三年以上有期徒刑以外之罪，其於準
    備程序中就被訴事實為有罪之陳述，且經審判長告知被告簡
    式審判程序之旨，並聽取公訴人及被告之意見後，本院合議
    庭認為適宜而裁定由受命法官獨任進行簡式審判程序，合先
    敘明。
二、訊據被告甲○○對於上揭事實坦承不諱，核與被害人乙○○
    所指述及證人即同案被告朱永宏所證述之情節相符，並有現
    場照片二張、台中縣警察局霧峰分局搜索扣押筆錄、扣押物
    品清單、贓物認領保管單、刑案現場測繪圖、台中縣警察局
    霧峰分局現場勘查採證查核表、台中縣警察局霧峰分局現場
    勘察報告、刑事案件採驗紀錄表、內政部警政署刑事字第○
    九五○○七九三七四號鑑驗書、員警職務報告各一份及勘查
    照片二十四張附卷可稽，足認被告甲○○自白，核與事實相
    符，堪予採信，事證至臻明確，被告甲○○犯行洵堪認定。
三、核被告甲○○所為，係犯刑法第三百二十條第一項之竊盜罪
    。被告甲○○與朱永宏間有犯意之聯絡，行為之分擔，均為
    共同正犯。被告甲○○前曾於九十一年間觸犯竊盜、偽造文
    書等罪，經本院判處應執行有期徒刑一年確定，並於九十三
    年十二月十一日因縮短刑期執行完畢，此有台灣台中地方法
    院檢察署刑案資料查註紀錄表一份在卷可按，五年以內再犯
    本件有期徒刑以上之罪，為累犯，應依刑法第四十七條規定
    加重其刑。爰審酌被告甲○○犯罪之動機、目的、手段、品
    行極為不佳，詳如前述，此有台灣台中地方法院檢察署刑案
    資料查註紀錄表一份在卷可按、所生危害及犯罪後坦認罪愆
    ，頗具悔意，然犯罪後迄今仍未與被害人乙○○達成民事和
    解，取得諒解等一切情狀，量處如主文所示之刑，並諭知易
    科罰金之折算標準，以資懲儆。至於被告甲○○自備之鑰匙
    一支為被告供犯罪所用之物，且屬被告甲○○所有，業已丟
    棄，未據扣案，為免執行困難起見，且非屬違禁物，爰不依
    法併予宣告沒收，附此敘明。被告行為後，刑法第四十一條
    第一項前段有關易科罰金折算之標準，業經總統於九十四年
    二月二日公布修正，自九十五年七月一日施行，由「得以一
    元以上三元以下折算一日，易科罰金」，並適用修正前罰金
    罰鍰提高標準條例第二條（現已刪除）之規定，提高為「得
    以新台幣一千元、二千元或三千元折算一日，易科罰金」，
    且刪除「因身體、教育、職業、家庭之關係或其他正當事由
    ，執行顯有困難者」之條件，依修正施行後刑法第二條第一
    項「行為後法律有變更者，適用行為時之法律。但行為後之
    法律有利於行為人者，適用最有利於行為人之法律」之規定
    ，比較修正前後刑法第四十一條第一項前段之規定，修正後
    之規定，並未較有利於被告，故本件應適用被告行為時即修
    正前刑法第四十一條第一項前段及修正前罰金罰鍰提高標準
    條例第二條之規定，諭知易科罰金之折算標準，即應以銀元
    三百元折算一日，經折算為新台幣後，應以新台幣九百元折
    算一日，併予敘明。查被告行為後，刑法第二十八條：「二
    人以上共同實施犯罪之行為者，皆為正犯」之規定，已於九
    十四年一月七日修正，九十四年二月二日公布，九十五年七
    月一日生效，修正為「二人以上共同實行犯罪之行為者，皆
    為正犯」，比較修正前後刑法第二十八條之規定，修正後之
    規定亦未較有利於被告，依修正施行後刑法第二條第一項前
    段之規定，此部分應適用被告行為時即修正前刑法第二十八
    條規定予以處斷。被告行為後刑法第四十七條「受有期徒刑
    之執行完畢，或受無期徒刑或有期徒刑一部之執行而赦免後
    ，五年以內再犯有期徒刑以上之罪者，為累犯，加重本刑至
    二分之一」之規定，雖經總統於九十四年二月二日公布修正
    為「受徒刑之執行完畢，或一部之執行而赦免後，五年以內
    故意再犯有期徒刑以上之罪者，為累犯，加重本刑至二分之
    一」，且增訂第二項「第九十八條第二項關於因強制工作而
    免其刑之執行者，於受強制工作處分之執行完畢或一部之執
    行而免除後，五年以內故意再犯有期徒刑以上之罪者，以累
    犯論」，並自九十五年七月一日施行，惟不論依修正前刑法
    第四十七條，或修正後刑法第四十七條第一項之規定，對被
    告均構成累犯，並無有利或不利之情形，自不生新舊法比較
    之問題，依修正施行後刑法第二條第一項前段之規定，應依
    修正前刑法第四十七條規定論以累犯，亦併予敘明。
據上論斷，應依刑事訴訟法第二百九十九條第一項前段、第二百
七十三條之一第一項、刑法第二條第一項前段、第三百二十條第
一項、修正前刑法第二十八條、第四十七條、第四十一條第一項
前段、罰金罰鍰提高標準條例第一條前段、修正前罰金罰鍰提高
標準條例第二條，現行法規所定貨幣單位折算新台幣條例第二條
，判決如主文。
中    華    民    國    95    年    10    月    5     日
                        刑事第八庭    法  官  洪俊誠
以上正本證明與原本無異。
如不服本判決，應於判決送達後十日內向本院提出上訴狀，上訴
於臺灣高等法院臺中分院(須附繕本)。
                                      書記官  蕭榮峰
中    華    民    國    95    年    10    月    5     日
附錄論罪科刑實體法條文：
刑法第320條：
意圖為自己或第三人不法之所有，而竊取他人之動產者，為竊盜
罪，處5年以下有期徒刑、拘役或5百元以下罰金。
（罰金部份業經提高10倍為5千元）
意圖為自己或第三人不法之利益，而竊佔他人之不動產者，依前
項之規定處斷。
前二項之未遂犯罰之。


司法院資訊處製作；財團法人民間司法改革基金會備份。
